臺灣臺中地方法院刑事判決　　　　　　　　　　　　　九十三年度交訴緝字第三號
　　公　訴　人　臺灣臺中地方法院檢察署檢察官
　　被　　　告　甲○○
右列被告因公共危險等案件，經檢察官提起公訴（九十二年度偵字第二二一九號）及
移
決如左：
    主  文
甲○○因過失傷害人，處有期徒刑月；又駕駛動力交通工具肇事，致人受傷而逃逸
，處有期徒刑柒月。應執行有期徒刑捌月。
    事  實
一、甲○○於民國九十一年七月三日下午八時三十分許，飲酒已達不能安全駕駛動力
    交通工具之程度，仍無照駕駛ＭＰ─八七三二號自小客車上路（甲○○酒醉駕車
    涉公共危險罪業經臺灣臺中地方法院檢察署檢察官聲請簡易判決處刑經本院判處
    有期徒刑五月確定）由臺中縣神岡鄉○○路往豐原方向行駛，途經該路六六九之
    一號前，明知汽車駕駛人飲用酒類或其他類似物後其吐氣所含酒精濃度超過每公
    升○‧二五毫克或血液中酒精濃度超過百分之○‧○五以上者，不得駕車；汽車
    行駛時，駕駛人應注意車前狀況，並隨時採取必要之安全措施，而當時天氣雨，
    夜間有照明，路面濕潤無缺陷，亦無障礙物，視距良好，依當時情形並無不能注
    意之情事，詎其竟疏於注意，而自後追撞同向在前等紅燈而由乙○○所駕駛之Ｐ
    Ｊ─一五三七號自用小客車，使車上乙○○及其子石民瑋（八十二年二月二十二
    日生）分別受有胸壁挫傷、背挫傷；右掌擦傷、頭部外傷等傷害。甲○○肇事後
    竟未下車查看，反而加速逃逸，經為乙○○之夫石彧覺在後騎機車發覺追趕，在
    同鄉○○路八號前為攔截，並通知警員到場處理而查獲，並測得甲○○之呼氣酒
    精濃度達每公升一點二五毫克。
二、案經被害人兼法定代理人乙○○訴由臺中縣警察局豐原分局報告臺灣臺中地方法
    院檢察署檢察官偵查起訴及移送併辦。
    理  由
一、右開事實業據被告甲○○坦承不諱，核與被害人乙○○指訴及證人石彧覺證述之
    情節相符，並有道路交通事故調查報告表、現場圖、觀察職務報告表、酒精濃度
    測試單、舉發違反道路交通管理事件通知單、大德醫院診斷證明書二紙、車損照
    片八張等件附卷可稽。按汽車駕駛人飲用酒類或其他類似物後其吐氣所含酒精濃
    度超過每公升○‧二五毫克或血液中酒精濃度超過百分之○‧○五以上者，不得
    駕車；汽車行駛時，駕駛人應注意車前狀況，並隨時採取必要之安全措施。道路
    交通安全規則第一百十四條第二款、第九十四條第三項分別定有明文。依附卷酒
    精濃度測試單、舉發違反道路交通管理事件通知單所示，被告於肇事後經測試呼
    氣酒精濃度達一點二五毫克。而事故發生當時天氣雨，夜間有照明，路面濕潤無
    缺陷，亦無障礙物，視距良好，有前開道路交通事故調查報告表在卷足憑。依當
    時情形並無不能注意之情事，詎其竟疏於注意，而自後追撞同向在前等紅燈而由
    乙○○所駕駛之車號ＰＪ─一五三七號自用小客車，使車上乙○○及其子石民瑋
    分別受有胸壁挫傷、背挫傷；右掌擦傷、頭部外傷等傷害，被告之行為自有過失
    。而被告之過失行為與被害人乙○○、石民瑋之受傷間具有相當因果關係，被告
    過失傷害之犯行已堪認定。次按汽車駕駛人駕駛汽車肇事致人受傷或死亡，應即
    採取救護或其他必要措施，並向警察機關報告，不得駛離或逃逸，道路交通管理
    處罰條例第六十二條定有明文。本件被告駕駛車輛撞擊被害人所駕駛之車號ＰＪ
    ─一五三七號自用小客車，以被害人提出之車損照片觀之（見九十二年度偵字第
    二二一九號卷第十七頁至第二十頁），撞擊之力道應十分巨大，是以被告對告訴
    人二人當場受有傷害應已有認識，其竟未採取救護或其他必要措施，並向警察機
    關報告，即竟行駕車離去嗣經被害人之夫石彧覺在後騎機車發覺追趕，在同鄉○
    ○路八號前為攔截，並通知警員到場處理而查獲，被告甲○○肇事逃逸已甚灼然
    。是被告肇事逃逸之犯行，亦堪以認定。
二、核被告所為係犯刑法第二百八十四條第一項前段之過失傷害罪及同法第一百八十
    五條之四之肇事逃逸罪。被告一過失行為，致被害人乙○○及石民瑋二人受傷（
    石民瑋係乙○○之子，由乙○○提出告訴），為一行為觸犯二相同之罪名，為想
    像競合犯，應依刑法第五十五條之規定，從一重處斷。又被告所犯前開二罪間，
    犯意各別，行為互殊，犯罪構成要件不同，應予分論併罰。再被告甲○○雖自承
    於本件事故發生當時駕駛執照經吊扣中，然經本院查詢公路監理電子閘門資料，
    並無被告甲○○遭吊扣駕照之註記，是以被告此部分之自白與本院調查所得不符
    ，附此敘明。而被告甲○○為汽車駕駛人，酒後駕車，依法應負刑事責任，所犯
    過失傷害部分，應依道路交通管理處罰條例第八十六條第一項加重其刑。爰審酌
    被告過失程度，被害人因本件車禍受傷，被告肇事後更棄被害人於不顧，其罪行
    甚重，且尚未與被害人達成民事和解，賠償被害人之損害，惟坦承犯行，犯罪後
    態度尚稱良好等一切情狀，分別量處如主文所示之刑，並定其應執行之刑。
據上論斷，應依刑事訴訟法第二百七十三條之一第一項、第二百九十九條第一項前段
、刑法第二百八十四條第一項前段、第一百八十五條之四、第五十五條、第五十一條
第五款，道路交通管理處罰條例第八十六條第一項，罰金罰鍰提高標準條例第一條前
段，判決如主文。
本案經檢察官丙○○到庭執行職務。
中      華      民      國    九十三    年      五      月    二十一    日
                                  臺灣臺中地方法院交通法庭
                                        法  官  張  清  洲
右正本證明與原本無異。
如不服本判決，應於送達後十日內向本院提出上訴狀（須附繕本），上訴於臺灣高等
法院臺中分院。
                                        書記官
中      華      民      國    九十三    年      五      月    二十一    日
附錄論罪科刑法條
刑法第二百八十四條第一項
因過失傷害人者，處六月以下有期徒刑、拘役或五百元以下罰金，致重傷者，處一年
以下有期徒刑、拘役或五百元以下罰金。
刑法第一百八十五條之四
駕駛動力交通工具肇事，致人死傷而逃逸者，處六月以上五年以下有期徒刑。
